---
format: 
  revealjs:
    navigation-mode: vertical
    slide-number: false
    width: 1600
    height: 900
    logo: "images/revelo.png"
    footer: "[home page](https://mchiapello.github.io/202304_REVELO_Torvergata/)"
    css: ["css/theme.css", "css/custom.css"]
    theme: simple
    controls: true
editor: source
filters:
  - roughnotation
editor_options: 

  chunk_output_type: inline
---

##  {#TitleSlide data-menu-title="TitleSlide" background-image="images/back001.jpg" background-size="cover" background-opacity="0.3"}

```{r setup, include=FALSE}
library(fontawesome)
library(tidyverse)
library(quarto)
library(gt)
library(gtExtras)
library(gtsummary)
```

<style>
  @import url('https://fonts.googleapis.com/css2?family=Architects+Daughter&family=Julius+Sans+One&family=Montserrat:wght@300&family=Rock+Salt&display=swap');
</style>

::: {style="position: absolute; left: 180px; top: 200px; height: 525px; width: 1500px; background-color: #69b1e9; padding: 20px; padding-left: 50px; border-radius: 5px;"}
[Esercizi]{style="font-size: 120px; font-weight: bold; line-height: 1em; margin: 0px; font-family: 'Architects Daughter', cursive;"}

[Introduzione all'analisi RNASeq in R]{style="font-size: 40px;font-weight: bold;"}

[Dipartimento di Biomedicina e Prevenzione]{style="font-size: 40px;font-weight: bold;"}

<br> <br>

[Marco Chiapello, Revelo Datalab]{style="font-size: 40px; font-weight: bold;"}

[2023-03-31]{style="font-size: 30px;font-weight: bold;"}
:::


#  {background-image="images/back001.jpg" background-size="cover" background-opacity="0.3"}

:::{.f60}
- Quanti geni contiene il nostro dataset?

- Quanti campioni contiene il nostro dataset?

- Quanti assays?

- Il dataset contiene metadati?

:::

#  {background-image="images/back001.jpg" background-size="cover" background-opacity="0.3"}

:::{.f60}
- Fare il grafico (istogramma) delle conte grezze per il campione SRR1039508

:::

#  {background-image="images/back001.jpg" background-size="cover" background-opacity="0.3"}

:::{.f60}
- Trasforma la varianza usando: regularized-logarithm transformation [rlog]
:::

#  {background-image="images/back001.jpg" background-size="cover" background-opacity="0.3"}

:::{.f60}
- Esplora le opzioni della funzione pheatmap e prova a creare un grafico in cui le righe vengano separate in base ai clusters

```{r}
library(pheatmap)
test = matrix(rnorm(200), 20, 10)
test[1:10, seq(1, 10, 2)] = test[1:10, seq(1, 10, 2)] + 3
test[11:20, seq(2, 10, 2)] = test[11:20, seq(2, 10, 2)] + 2
test[15:20, seq(2, 10, 2)] = test[15:20, seq(2, 10, 2)] + 4
colnames(test) = paste("Test", 1:10, sep = "")
rownames(test) = paste("Gene", 1:20, sep = "")
pheatmap(test, cutree_rows = 2)
```

:::


#  {background-image="images/back001.jpg" background-size="cover" background-opacity="0.3"}

:::{.f60}
- Disegna il grafico PCA
    - colorando i punti rispetto al trattamento
    - la forma dei punti rispetto alla cellula di appartenenza
    - Varianza percentuale sugli assi
    - Dare un titolo al grafico in posizione centrale
:::

#  {background-image="images/back001.jpg" background-size="cover" background-opacity="0.3"}

:::{.f60}
- Disegna il Volcano Plot
    - Sulla x metti Fold change
    - Sulla y metti il negativo del logaritmo in base 10 dell'adjusted p-value
    - colora i punti in base alla loro regolazione genica
:::

#  {background-image="images/back001.jpg" background-size="cover" background-opacity="0.3"}

:::{.f60}
- Prepara il dataset
- Disegna il Volcano Plot
:::


#  {background-image="images/back001.jpg" background-size="cover" background-opacity="0.3"}

:::{.f60}
- Plottare il topGene down-regolato
:::

#  {background-image="images/back001.jpg" background-size="cover" background-opacity="0.3"}

:::{.f60}
- Plottare il topGene up-regolato
:::

#  {background-image="images/back001.jpg" background-size="cover" background-opacity="0.3"}

:::{.f60}
- Plottare i 5 topGenes up-regolato (AVANZATO)
:::
#  {background-image="images/back001.jpg" background-size="cover" background-opacity="0.3"}

:::{.f60}
- Disegna MA-plot per resLFC1
:::